【裁判字號】    98,上訴,2105
【裁判日期】    980723
【裁判案由】    毒品危害防制條例
【裁判全文】
臺灣高等法院刑事判決                98年度上訴字第2105號
    上  訴  人  臺灣桃園地方法院檢察署檢察官
    上  訴  人
    即  被  告  甲○○
                        現於臺灣桃園監獄  執行中
上列上訴人因被告毒品危害防制條例案件，不服臺灣桃園地方法
院98年度訴字第68號，中華民國98年3月30日第一審判決（ 起訴
案號：臺灣桃園地方法院檢察署97年度偵字第8062號），提起上
訴，本院判決如下：
    主  文
上訴駁回。
    事  實
一、甲○○明知海洛因、甲基安非他命係屬毒品危害防制條例第
    2條第2項第1款、第2款所列之第一級、第二級毒品，不得非
    法持有，詎竟基於持有第一級毒品海洛因、第二級毒品甲基
    安非他命之犯意，於民國97年3 月17日17時許，在桃園縣中
    壢市之「來來百貨公司」附近，向某真實姓名、年籍不詳綽
    號「阿輝」之男子，以新臺幣（下同）4,000 元之價格，購
    入海洛因及甲基安非他命7 包（即附表一所示之所有毒品）
    ，而非法持有之，為便於施用，甲○○自行將其所購買之上
    開第一級毒品海洛因摻配葡萄糖，再重新分裝，嗣於97年 3
    月17日21時許，甲○○攜帶業己摻配葡萄糖之第一級毒品海
    洛因21包及第二級毒品甲基安非他命7包，駕駛車牌號碼776
    1－FS 號自用小客車，搭載友人乙○○前往丙○○位在桃園
    縣龜山鄉○○路41巷6 弄16號之租屋處，到達該處時，甲○○將所駕駛之自用小客車停放在桃園縣龜山鄉○○路41巷 6
    弄前處，欲步行前往丙○○之租屋處時，適時為警據線報該
    處有人從事販賣毒品交易，經警見甲○○、乙○○係毒品列
    管人口且形跡可疑，而向前盤查，經甲○○同意搜索，員警
    在甲○○所駕駛之自小客車內扣得第一級毒品海洛因21包（
    合計淨重4.23公克，空包裝總重3.93公克）及第二級毒品甲
    基安非他命7 包（淨重3.8204克，取樣0.0247克，餘3.7957
    克）及甲○○所有用以分裝毒品所用之電子磅秤1 臺、預供
    分裝毒品所用之分裝袋65個，並扣得與本案無關之甲基安非
    他命吸食器1組、削尖吸管3支、行動電話2支（含SIM卡2 張
    ），而知悉上情。
二、案經桃園縣政府警察局大園分局報請臺灣桃園地方法院檢察
    署檢察官偵查起訴。
    理  由
一、程序事項：
  (一)本件警方之搜索扣押是否具備合法性：
    1.按所謂「臨檢」，係指於公共場所或指定處所、路段、由
      服勤人員擔任臨場檢查或路檢、執行取締、盤查及有關法
      令賦予之勤務，警察勤務條例第11條第3 款定有明文。
    2.被告甲○○於原審審理中雖辯稱：伊是將毒品放在車上，
      警察是將伊手上的鑰匙搶去，打開伊所駕駛的車子，才將
      毒品取出來的，後來警察將伊帶回去派出所，才叫伊簽下
      這份文件，伊當時簽的時候沒有說不願意，伊也不知道當
      時所簽下的文件內容，伊並沒有看清楚云云。經查，本件
      警方係經被告出於自願性同意而執行搜索，執行搜索之警
      員業將被告同意之意旨記載於桃園縣政府警察局大園分局
      扣押筆錄，並由被告簽署，有桃園縣政府警察局大園分局
      扣押筆錄1 份在卷可稽（見偵卷第39頁），衡諸被告為智
      識健全之成年男子，其學歷為國中畢業，前亦曾因施用毒
      品經觀察、勒戒，對毒品案件涉犯刑責難謂毫無認識，且
      若被告拒絕警方搜索者，豈有可能在表示同意警方搜索意
      旨之搜索扣押筆錄同意書上簽署，並由警方對扣案物品拍
      照存證之理？況觀諸證人乙○○於原審審理時亦證述：伊
      有聽到警察問被告開何車子過來，叫伊與被告將車鑰匙交
      出來，被告就將車鑰匙拿出來，被告有問說為何要交出車
      鑰匙，被告將車鑰匙拿出來放在手上時，警察就直接將車
      鑰匙從被告手上拿過去，警察就進入車內搜索，警察把車
      門打開的時候，被告就跟警察說毒品放在車上，這段時間
      被告並沒有出言或是行為反對警察搜索他的車子，在整個
      查獲的過程中，被告的神智是清楚的，因為被告看起來很
      正常等語（見原審卷第53頁至第56頁）；另據證人即警員
      陳志潔於原審審理時證述：伊進入103 號房查獲丙○○之
      後，伊就問被告如何到現場，因為被告身上沒有查獲有毒
      品，伊合理懷疑被告所駕駛之車上可能有毒品，被告起先
      說他不是開車來，伊就跟被告說還有同事在車上，如果被
      告是開車來的話，伊會知道的，被告才說他有開車來，就
      帶伊與同仁到停車處，伊就叫被告將車鑰匙拿出來，被告
      就直接將鑰匙拿出來，在還沒有打開車門之前，被告就直
      接跟伊說東西放在副駕駛座，毒品海洛因、甲基安非他命
      都放在1 個藍色小包包內，而該包包放在駕駛座的腳踏墊
      上，另外有1 個紙袋內放有分裝袋、電子秤，是放在副駕
      駛座，回到派出所後，有叫被告簽署搜索扣押筆錄，伊有
      告訴被告要扣押他的東西，有請被告核對目錄表，被告當
      時的意識很清楚，也有和被告清點扣押物品等語（見原審
      卷第44頁至第51頁），足見警方確係取得被告之同意搜索
      ，始在被告所駕駛之自用小客車扣得上開毒品等物，故前
      開員警所為之盤查及搜索等行為，合於刑事訴訟法第 131
      條之1 所定自願性同意搜索之要件，警方因搜索而扣押取
      得之毒品等物品，並非因違背法定程序取得之證據，自有
      證據能力。
    3.辯護人雖為被告辯護稱：被告是在警察剛來的時候就被逮
      捕，縱使被告事後在派出所簽下搜索扣押筆錄上的同意搜
      索，也不具有同意的真意云云。惟按刑事訴訟法第131 條
      之1 前段規定：「搜索，經受搜索人出於自願性同意者，
      得不使用搜索票。」係因受搜索人既已自願放棄其隱私權
      ，而同意任由執行搜索之公務員予以搜索，即毋庸按一般
      令狀程式為之。至所稱自願性同意者，祇要受搜索人係在
      意思自主之情況下，表示同意為已足，要與其是否遭逮捕
      ，喪失行動自由，分屬不同範疇，亦不因其有無他人陪同
      在場，而異其法律效果（最高法院95年度臺上字第4082號
      判決意旨參照）。經查，如上所述，被告在現場時，業已
      明瞭證人陳志潔等警員欲加以搜索之來意，並在意思自主
      之情況下，表示同意，警方即無須持搜索票之令狀即得進
      行搜索，至於卷附自願受搜索同意書僅係警方事後提供予
      被告簽名確認之文書，縱係被告於搜索完畢後在警局始簽
      署上開文書，亦不影響前開同意搜索之法律效果，從而，
      本案難認有辯護人所指違法搜索之情形存在。是扣案之海
      洛因海洛因21包（合計淨重4.23公克，空包裝總重3.93公
      克）及第二級毒品甲基安非他命7 包（淨重3.8204克，取
      樣0.0247克，餘3.7957克）、分裝袋65個、電子磅秤1 臺
      ，並無違法搜索取得之情形，又非屬供述證據，無傳聞法
      則之適用，與本案待證事實具有關聯性，即得採為證據。
  (二)按被告以外之人於審判外之言詞或書面陳述，除法律有規定
    者外，不得作為證據，刑事訴訟法第159條第1項固有明文，
    惟被告以外之人於偵查中向檢察官所為之陳述，除顯有不可
    信之情況者外，得為證據；另被告以外之人於檢察事務官、
    司法警察官或司法警察調查中所為之陳述，與審判中之陳述
    不符時，其先前之陳述具有較可信之特別情況，且為證明犯
    罪事實存否所必要者，得為證據。同法第159條之1、第 159
    條之2亦有明文可參。而依159條之1 傳聞法則例外之立法理
    由，乃檢察官代表國家偵查犯罪，原則上能遵守法定程序，
    且被告以外之人如具有具結能力，仍應依法具結，以擔保其
    據實陳述。故該條第2 項規定「除顯有不可信之情況外」，
    應係指被告以外之人於偵查中向檢察官所為之陳述，不論是
    言詞或書面，有未遵守法律規定之情形，即檢察官於偵查中
    所為之證據調查，須係出於違法取供者、或具有具結能力之
    被告以外之人，未依法命其具結之情況，始無證據能力。證
    人陳志潔、乙○○在臺灣桃園地方法院檢察署，經檢察官告
    知具結義務及偽證罪之處罰，並均依法具結而為陳述，此有
    卷附上開偵訊筆錄及證人結文在卷可參，而辯護人於原審準
    備程序時雖就上開證人於檢察官訊問時之證述表示無證據能
    力，然被告及辯護人並未就證人陳志潔、乙○○之陳述是否
    顯有不可信之狀況詳加釋明，參以上揭法條規定，本院亦得
    以證人陳志潔、乙○○於偵查中之證述採為本件證據。
  (三)次按鑑定之經過及其結果，應命鑑定人以言詞或書面報告；
    法院或檢察官得囑託醫院、學校或其他相當之機關、團體為
    鑑定，或審查他人之鑑定，準用前開規定，刑事訴訟法第20
    6條第1項、第208條第1項前段定有明文。經查，法務部調查
    局濫用藥物實驗室鑑定書、憲兵司令部刑事鑑識中心鑑定書
    （偵卷第78頁、第88頁），屬檢察官指揮司法警察所囑託之
    鑑定機關，並為該機關執行毒品鑑定公務所出具書面鑑定報
    告，依刑事訴訟法第159條之立法理由及同法第206條規定，
    自得為證據。
二、據被告對於上開時、地，遭警查獲持有第一級毒品海洛因、
    第二級毒品甲基安非他命之事實坦承不諱。經查：
  (一)於97年3月17日21時許， 被告駕駛車牌號碼7761－FS號自用
    小客車，欲前往丙○○位在桃園縣龜山鄉○○路41巷6 弄16
    號之租屋處，被告將所駕駛之自用小客車停放在桃園縣龜山
    鄉○○路41巷6 弄前處時，經被告之同意搜索，為警在被告
    所駕駛之自小客車內扣得第一級毒品海洛因21包（合計淨重
    4.23公克，空包裝總重3.93公克）及第二級毒品甲基安非他
    命7 包（淨重3.8204克，取樣0.0247克，餘3.7957克）、分
    裝袋65個、電子磅秤1臺、甲基安非他命吸食器1組、削尖吸
    管3支、行動電話2支（含SIM卡2張）等情，為被告所不否認
    ，復有證人即查獲之員警陳志潔於原審證述甚詳，且有桃園
    縣政府警察局大園分局扣押筆錄為據（見偵卷第39頁至41頁
    ），此外，該等扣案之28包物品，經分送法務部調查局、憲
    兵司令部刑事鑑識中心鑑定結果，該扣案白粉21包均含第一
    級第6 項毒品海洛因成分（合計淨重4.23公克，空包裝總重
    3.93公克，純度32.90％，純質淨重1.39公克），扣案7包結
    晶體均含有第二級毒品甲基安非他命成分（淨重3.8204克，
    取樣0.0247克，餘3.7957克），此有法務部調查局濫用藥物
    實驗室鑑定書及憲兵司令部刑事鑑識中心鑑定書各1 份附卷
    可佐（見偵卷第78頁、第88頁），是被告持有第一級毒品海
    洛因及第二級毒品甲基安非他命之事實，應堪認定。
  (二)公訴人雖謂被告在上開時、地，向「阿輝」購入扣案之第一
    級毒品海洛因、第二級毒品甲基安非他命後，除為供己施用
    外，另又起意販售予不特定人，故係基於販賣之意圖而持有
    該等海洛因及甲基安非他命云云，惟查：
    1.按「販賣毒品罪，並不以販入之後復行賣出為構成要件，
      只須以營利為目的將毒品購入或將之賣出，有一於此，其
      犯罪即已完成。至意圖販賣而持有毒品罪，則係行為人原
      無販賣營利之意圖，於購入或因其他原因取得毒品後，始
      另行起意販賣營利者而言」，最高法院著有95年臺上字第
      3574號判決可資參照。
    2.本案查獲之緣起，據證人陳志潔於原審審理時證述：伊係
      桃園縣政府警察局蘆竹分局南崁派出所警員，97年3 月17
      日有接獲線報，線報表示桃園縣龜山鄉○○路41巷6 弄16
      號的公寓出入複雜，有人在該處從事毒品交易，所以伊與
      同事才到桃園縣龜山鄉○○路41巷6 弄前巷子等候等語（
      見原審卷第44至51頁），雖證人陳志潔係於接獲毒品交易
      之線報過程中查獲到被告持有毒品，然證人陳志潔並無實
      際查獲被告販毒情事，對於被告是否真係毒販，並無證據
      可資佐證，而證人陳志潔所得之情資中，亦無有關於被告
      販毒之部分，且證人陳志潔當日所目擊到之內容亦僅為被
      告及友人丙○○會面，並無被告與友人丙○○有實際從事
      販毒之情事，是被告於查獲時與丙○○之會面，並無法證
      明被告有販毒之意圖。
    3.購買毒品數量之多寡與是否供販賣營利，並無絕對之關連
      ，施用毒品者1 次購買大量之毒品，乃屬常有之現象（最
      高法院95年度臺上字第5030號判決意旨參照）。雖被告所
      持有之海洛因21包（合計淨重4.23公克，純度32.90 ％、
      純質淨重1.39公克）及第二級毒品甲基安非他命7 包（淨
      重3.8204克，取樣0.0247克，餘3.7957克）數量非少，又
      同遭扣得分裝袋65個、電子磅秤1 臺之物，疑供作分裝毒
      品後以便販賣之用；惟持有毒品之原因不只1 種，若以本
      件扣案之海洛因、甲基安非他命淨重來看，也許並非少數
      ，純度亦較一般施用者所持有者高，但是否能僅以被告持
      有之毒品數量、純度，遽論被告必有部分供己施用、部分
      販售圖利之意，顯有可疑，況持有毒品數量多寡，與行為
      人之成癮狀態、購買習性、施用毒品之習慣、經濟狀況、
      市場供需情形均有關連，不能一概而論，法律或習慣上亦
      無明定持有一定數量以上之毒品即有販賣之意圖；且施用
      毒品者同時持有電子磅秤及分裝袋，亦屬常見之事，另本
      案亦查無該等磅秤及分裝袋即是被告用來秤重或分裝扣案
      海洛因、甲基安非他命以便販賣之證據，扣案之分裝袋及
      磅秤對一般施用毒品者而言時所常見，難謂必與販賣或轉
      讓毒品有所關聯，既然無法建立與海洛因、甲基安非他命
      間之必然關係，該等扣案之磅秤、分裝袋，自難作為被告
      販入後起意販賣海洛因、甲基安非他命之佐證。
    4.一般正常人之海洛因一般劑量為每4小時5至10毫克，如果
      單次使用量超過200 毫克（純品），即有致命之可能性，
      惟久用成癮者對該等毒品所產生之耐藥性程度，可能因個
      人體質、使用頻率與接觸毒品時間長短而異。查被告自95
      年起，即陸續有施用毒品之前科，於97年間更有多次遭警
      查獲施用毒品之前科紀錄，可見被告長期施用第一、二級
      毒品且毒癮甚深，必須經常施用毒品解癮。再以被告所持
      有之海洛因淨重為4.23公克、對照上述一般人施用劑量、
      單次最低耐受量為200毫克（0.2公克）及被告施用之頻率
      觀之，被告所持有之第一級毒品海洛因應可供被告自己施
      用21次，同理，被告所持有之安非他命僅重3.7957公克，
      依被告所述施用頻率，可供施用次數並不多。顯然本案被
      告所持有之扣案毒品，並未逾一般個人施用所需之程度；
      又雖其分裝數包，重量皆不相同，亦可能係被告僅為自己
      施用，就各小包實重即不予計較，並不足證被告即有分裝
      販賣之企圖。
    5.本案查無任何被告係為供己施用而販入第一、二級毒品，
      後又心生販賣意圖之足夠憑據，此外，也別無被告經濟狀
      況有所惡化，因而可能於販入後心生販賣之意之積極事證
      ，是以，公訴人所稱被告持有該等海洛因、甲基安非他命
      之原因，係販入後部分供己施用，部分意圖販售得利一節
      ，無論從直接證據或間接證據來看，均顯有不足，實無從
      遽為如此之認定。
三、查海洛因、甲基安非他命分別係毒品危害防制條例第2條第2
    項第1款、第2款所規定之第一級、第二級毒品。核被告所為
    ，係犯毒品危害防制條例第11條第1項之 持有第一級毒品罪
    及同條例第2項之持有第二級毒品罪。 被告以一行為同時持
    有海洛因及甲基安非他命，係一行為觸犯二罪名，就此應論
    以想像競合犯，依刑法第55條前段之規定，從一重之持有第
    一級毒品罪論。公訴人雖謂被告係涉犯同條例第5條第1項、
    第2 項之意圖販賣而持有第一級、第二級毒品罪之罪嫌，然
    此一事實之認定並無足夠積極證據支持，已如前所述，公訴
    意旨認被告構成該罪，尚有未洽，而該條項之罪，係以持有
    第一級毒品海洛因、第二級毒品甲基安非他命，為其基本犯
    罪事實，僅該罪以行為人有販賣之意圖而持有為其加重處罰
    之條件，本件公訴人既已起訴被告持有第一、二級毒品之基
    本事實，是本院自得就此已起訴之持有第一、二級毒品之事
    實，依法論罪科刑而為實體上之審理（最高法院89年度臺上
    字第2235號判決意旨供參），爰依法變更起訴法條，附此敘
    明。至於被告於97年3 月17日21時許，經警查獲後採尿送驗
    之結果，雖呈現鴉片類及安非他命類之陽性反應，並經原審
    以97年度審訴字第1480號判決判處有期徒刑6月、3月確定，
    惟被告遭警查獲前所施用之毒品係被告先前所購買，本件扣
    案如附表一所示之毒品，被告尚未施用即遭警查獲，此據被
    告於原審審理時供述明確（見原審卷第86頁），是應係被告
    另行起意持有如附表一所示之毒品，本件與前案（即本院97
    年度審訴字第1480號）不具有裁判上一罪或實質上一罪之關
    係，附此敘明。按毒品危害防制條例第11條第4 項規定：「
    持有毒品達一定數量者，加重其刑至2分之1，其標準由行政
    院定之」，依轉讓持有毒品加重其刑之數量標準第2條第1項
    規定：「轉讓、持有毒品達一定數量者，加重其刑至2分之1
    ，其標準如下：一、第一級毒品：淨重5 公克以上。二、第
    二級毒品：淨重10公克以上」，第2 項：「前項所稱淨重，
    指除去包裝後之毒品重量」。查被告持有第一級毒品海洛因
    、第二級毒品甲基安非他命之淨重，分別未逾5 公克、10公
    克，自無加重其刑之餘地。
四、原審因認被告持有第一、二級毒品犯行甚為明確，引用毒品
    危害防制條例第11條第1項、第2項、第18條第1 項前段，刑
    法第11條前段、第55條前段、第41條第1項前段、第38條第1
    項第2 款之規定。並審酌被告明知毒品戕害身心，助長社會
    不良風氣，竟仍持有數量非微之海洛因、甲基安非他命，惡
    性非輕，惟念其犯後坦承持有毒品犯行，已具悔意，兼衡其
    犯罪動機、目的、素行、智識程度等一切情狀，量處有期徒
    刑6 月，並諭知易科罰金之折算標準，以示懲戒。對於扣案
    如附表一所示之第一級毒品海洛因、第二級毒品甲基安非他
    命，分別係第一級、第二級毒品，均應依毒品危害防制條例
    第18條第1 項沒收銷燬之；如附表二編號1、2號所示盛裝上
    揭毒品之包裝袋，具有防止毒品裸露、逸出及潮濕之功用，
    並便於攜帶，為被告所有供本案犯罪所用之物，均併依刑法
    第38條第1項第2款之規定宣告沒收；附表二編號3、4號所示
    之物，認屬被告所有而供秤量本件其所持有毒品海洛因、甲
    基安非他命所用及預備供裝盛毒品海洛因、甲基安非他命所
    用之物，業據被告於本院審理中供述明確，應依刑法第38條
    第1項第2款之規定宣告沒收；扣案如附表三所示之物，均為
    被告施用毒品所用之物，與本件並無關連，亦非違禁物，不
    併予宣告沒收。核其認事用法並無不合，量刑亦稱妥適，公
    訴人上訴意旨認證人乙○○、丙○○均有施用毒品判刑前科
    ，且被告僅係供一己施用而持有扣案毒品，實無購得上揭毒
    品後，隨即將海洛因、安非他命分裝為如此多包，且每包海
    洛因、安非他命之數量均約相當之必要，又被告捨棄將上揭
    毒品存放在家裡較不易遭警查獲之方法，反將上揭毒品攜帶
    外出並放置上揭車輛內。且證人陳志潔於原審審理時亦證稱
    ：當日係接獲線報表示桃園縣龜山鄉○○路41巷6 弄16號之
    公寓出入複雜，有人在該處從事毒品交易，所以伊與同事才
    到桃園縣龜山鄉○○路41巷6 弄前等候等情，認原審認事用
    法有誤，請求撤銷改判被告販賣罪行云云，惟查，上開間接
    證據尚無從依此認定被告預備販賣毒品之犯行，已據原審於
    理由中論述甚詳，公訴人執此原審已詳參之證據爭執提起上
    訴，本院認上訴並無理由，應予駁回。
據上論斷，應依刑事訴訟法第368條，判決如主文。
本案經檢察官邱美育到庭執行職務。
中    華    民    國    98    年    7     月    23    日
                  刑事第四庭  審判長法  官  陳筱珮
                                    法  官  鄭水銓
                                    法  官  周煙平
以上正本證明與原本無異。
被告甲○○不得上訴。
檢察官如不服本判決，應於收受送達後10日內向本院提出上訴書
狀，其未敘述上訴之理由者並得於提起上訴後10日內向本院補提
理由書（均須按他造當事人之人數附繕本）「切勿逕送上級法院
」。
                                    書記官  陳秋雄
中    華    民    國    98    年    7     月    24    日
┌────────────────────────────────┐
│附表一：                                                        │
├─┬─────┬──────────────────┬─────┤
│編│扣案物品名│    鑑      驗       結        果   │          │
│  │稱、數量  ├────────────┬─────┤沒收之依據│
│號│          │       重     量        │成      分│          │
├─┼─────┼────────────┼─────┼─────┤
│1 │白色粉末21│合計淨重4.23公克，純度32│檢出第一級│毒品危害防│
│  │包        │.90 % ，純質淨重1.39公克│毒品海洛因│制條例第18│
│  │          │。                      │成分      │條第1項前 │
│  │          │                        │          │段。      │
├─┼─────┼────────────┼─────┼─────┤
│2 │顆粒7包   │驗餘淨重3.7957克。      │檢出第二級│同上      │
│  │          │                        │毒品甲基安│          │
│  │          │                        │非他命成分│          │
│  │          │                        │          │          │
└─┴─────┴────────────┴─────┴─────┘
┌─────────────────────────┐
│附表二：                                          │
├──┬─────────────┬────────┤
│編號│   沒收物品名稱及數量     │   沒收之依據   │
├──┼─────────────┼────────┤
│ 1  │附表一編號1 號所示毒品外包│刑法第38條第1 項│
│    │裝袋21個（空包裝總重3.93公│第2 款          │
│    │克）                      │                │
├──┼─────────────┼────────┤
│ 2  │附表一編號2 號所示毒品外包│同上            │
│    │裝袋7 個                  │                │
├──┼─────────────┼────────┤
│ 3  │電子磅秤1臺               │同上            │
│    │                          │                │
├──┼─────────────┼────────┤
│ 4  │分裝袋65個                │同上            │
│    │                          │                │
└──┴─────────────┴────────┘
┌─────────────────────────┐
│附表三                                            │
├──┬──────────────────────┤
│ 1  │甲基安非他命吸食器1組                       │
├──┼──────────────────────┤
│ 2  │削尖吸管3支                                 │
├──┼──────────────────────┤
│ 3  │行動電話2支（含SIM卡2張）                   │
└──┴──────────────────────┘


司法院資訊處製作；財團法人民間司法改革基金會備份。
